【裁判字號】    99,抗,397
【裁判日期】    990430
【裁判案由】    聲請再審
【裁判全文】
臺灣高等法院刑事裁定                   99年度抗字第397號
抗 告 人即
再審聲請人  甲○○
上列抗告人因竊盜等案件，不服臺灣桃園地方法院中華民國98年
12月11日裁定（98年度聲再字第20號），提起抗告，本院裁定如
下：
    主  文
抗告駁回。
    理  由
一、聲請意旨略以：臺灣桃園地方法院95年度易緝字第81號判決
    認定聲請人犯有普通竊盜、行使偽造私文書及行使特種文書
    等犯行，認事用法雖屬妥適，但無端認定聲請人另涉有刑法
    第339條第1項詐欺取財罪，並與聲請人另犯之行使偽造文書
    罪依牽連犯論處，該確定判決確對聲請人不利，且有違採證
    法則，該判決並未審酌聲請人究竟有無另行構成詐欺取財罪
    之證據，故就該部分，該判決顯有違誤，自應為聲請人無罪
    之諭知；另聲請人於92年5月9日，在臺南縣佳里鎮○○街11
    3之1號，亦有以相同手法竊取店家財物，此部分業經臺灣臺
    南地方法院以93年度簡字第1444號判決處刑，此部分有裁判
    上一罪之問題云云。
二、原裁定意旨略以：按「有罪之判決確定後，有左列情形之一
    者，為受判決人之利益，得聲請再審︰一、原判決所憑之證
    物已證明其為偽造或變造者。二、原判決所憑之證言、鑑定
    或通譯已證明其為虛偽者。三、受有罪判決之人，已證明其
    係被誣告者。四、原判決所憑之通常法院或特別法院之裁判
    已經確定裁判變更者。五、參與原判決或前審判決或判決前
    所行調查之法官，或參與偵查或起訴之檢察官，因該案件犯
    職務上之罪已經證明者，或因該案件違法失職已受懲戒處分
    ，足以影響原判決者。六、因發現確實之新證據，足認受有
    罪判決之人應受無罪、免訴、免刑或輕於原判決所認罪名之
    判決者。前項第一款至第三款及第五款情形之證明，以經判
    決確定，或其刑事訴訟不能開始或續行非因證據不足者為限
    ，得聲請再審。」刑事訴訟法第 420條定有明文。再者，法
    院認為再審之聲請無再審理由者，應以裁定駁回之，刑事訴
    訟法第434條第1項亦有明文。經查：觀諸聲請人前開聲請再
    審意旨，僅泛論本院95年度易緝字第81號判決有所違誤；惟
    未就該判決有無符合刑事訴訟法第420條第1項所定各款再審
    事由提出主張及證據予以證明，是聲請人本件聲請顯無理由
    ，應予駁回。
三、本件抗告意旨略以：原裁定認抗告人之再審聲請，未就該判
    決有無符合刑事訴訟法第420條第1項所定各款再審事由提出
    主張及證據予以證明，觀其駁回意旨，顯為聲請不合法律程
    式，原裁定以刑事訴訟法第434條第1項聲請無理由予以駁回
    ，顯見確有適法未洽，應予撤銷發回，本件原判決所認抗告
    人涉連續竊盜罪部分，與臺灣臺南地方法院93年簡字第1444
    號刑事簡易判決所認定竊盜事實部分，有連續犯關係，且詐
    欺罪部分無證據證明云云。
四、經查：
  (一)按有罪之判決確定後，為受判決人之利益聲請再審，必其聲
    請之理由合於刑事訴訟法第420 條第1 項各款所定情形之一
    ，或第 421條有足生影響於判決之重要證據漏未審酌者，始
    准許之。又刑事訴訟法第 420條第1項第6款所謂發現新證據
    ，係指該證據於事實審法院判決前業已存在，為法院、當事
    人所不知，不及調查斟酌，至其後始行發現，且就證據本身
    形式觀察，固非以絕對不須經過調查程序為條件，但必須顯
    然可認為足以動搖原確定判決，若證據之真偽尚待調查，即
    與確實之新證據之意義不符，自不能據為再審之理由，最高
    法院33年抗字第70號判例、同院85年度台抗字第34號裁定可
    資參照。亦即該「新證據」須可認為確實具有足以動搖原確
    定判決，而對受判決人為更不利判決之「確實性」外，尚須
    具備該證據係在事實審法院於判決前已存在，因未經發現，
    不及調查斟酌，或審判時未經注意，至其後始行發現之「嶄
    新性」特質，二者均屬不可或缺，倘若未具備上開「確實性
    」與「嶄新性」二種聲請再審新證據之特性，即不能據為聲
    請再審之原因。
  (二)本件抗告人即再審聲請人甲○○主張原判決所認抗告人涉連
    續竊盜罪部分，與臺灣臺南地方法院93年簡字第1444號刑事
    簡易判決所認定竊盜事實部分，有裁判上一罪之連續犯關係
    ，且並無證據證明原判決所認定之詐欺罪部分，故原判決有
    刑事訴訟法第420條第1項第6款規定之再審事由云云，無非
    係就法律規定之內容，基於主觀之意見，片面而為利己之認
    定，並未提出於原審法院判決前即已存在，且為原審法院當
    時所不知，而足以動搖原確定判決之具有「確實性」及「嶄
    新性」證據，或說明有何影響判決之重要證據漏未審酌，資
    為其聲請再審之依據，自不合聲請再審之要件。
五、綜上，原裁定認本案既無所謂發現確實之新證據或有何影響
    判決之重要證據漏未審酌，抗告人所舉聲請再審之理由，核
    與法定要件不合，因而駁回抗告人之聲請，其認事用法，並
    無不當。抗告意旨空言指摘原裁定不當，為無理由，應予駁
    回。
據上論斷，應依刑事訴訟法第412條，裁定如主文。
中    華    民    國    99    年    4     月    30    日
                  刑事第二十三庭審判長法  官  許宗和
                                      法  官  潘進柳
                                      法  官  林海祥
以上正本證明與原本無異。
不得再抗告。
                                      書記官  林淑貞
中    華    民    國    99    年    4     月    30    日

司法院資訊處製作；財團法人民間司法改革基金會備份。
